最高法院刑事判決　　　　　　　　　　　　　　　八十八年度台上字第三三四八號
　　上　訴　人　甲○○
右上訴人因違反麻醉藥品管理條例案件，不服台灣高等法院台中分院中華民國八十八
年三月三十一日第二審判決（八十七年度上訴字第二六四○號，起訴案號：台灣台中
地方法院檢察署八十六年度偵字第二三○二三號），提起上訴，本院判決如左：
    主  文
上訴駁回。
    理  由
按刑事訴訟法第三百七十七條規定，上訴於第三審法院，非以判決違背法令為理由，
不得為之。是提起第三審上訴，應以原判決違背法令為理由，係屬法定要件。如果上
訴理由狀並未依據卷內訴訟資料，具體指摘原判決不適用何種法則或如何適用不當，
或所指摘原判決違法情事，顯與法律規定得為第三審上訴理由之違法情形，不相適合
時，均應認其上訴為違背法律上之程式，予以駁回。本件上訴人甲○○上訴意旨略稱
：原判決認定上訴人有販賣化學合成麻醉藥品之犯行，無非以證人何碧月之指訴為主
要論據，惟該證人於歷次偵、審所供購買之時間、地點、數量、金額前後不一，是其
指訴實難採為上訴人犯罪之證據，且該證人係受警方之誤導始為錯誤之指證，及因借
貸不遂而挾怨報復，上訴人果有販賣之情，何以同為警方查獲之吳瑞煌未為任何之指
訴，原判決採證核與事理有違云云。惟查原判決認定上訴人販賣安非他命有厚利可圖
，乃基於意圖營利之概括犯意，自民國（以下同）八十六年十月初某日起至十月下旬
某日止，以000－000000號呼叫器為聯絡工具，先後在台中市○○路四一二
號四樓Ａ四○二室何碧月住處或其樓下，分別以每小包安非他命新台幣（以下同）三
千元一次、五千元三次之不等價格，連續四次販售安非他命予何碧月非法吸用藉以牟
利。迨八十六年十一月四日二十三時，駕駛ＯＶ－五四五號營業小客車搭載吳瑞煌，
途經台中市○○路與懷寧路口，因形跡可疑，為警攔截查獲，並扣得上訴人供己施用
之安非他命二小包（驗餘淨重○‧五七公克，上訴人施用安非他命部分已經第一審判
決免刑確定）及其所有供販賣所用之電子秤乙個等情，係以上開事實業據證人何碧月
於警訊及歷次偵、審中直陳其向上訴人購買安非他命施用等情甚詳，復有上訴人所有
供販賣所用之電子秤乙只扣案足憑，該證人於上訴人販售期間曾因有施用安非他命之
事實亦經台灣台中地方法院以八十六年度中簡上字第四五○號刑事判決認定無訛，顯
見該證人之證言與事實相符，足以採信，上訴人意圖營利而販賣安非他命罪證至為明
確，因而撤銷第一審法院關於上訴人部分不當之科刑判決，改判依修正前麻醉藥品管
理條例第十三條之一第二項第一款論處上訴人連續非法販賣化學合成麻醉藥品罪刑（
累犯），並沒收供犯罪所用之物，已明其所憑之證據及認定之理由，並說明證人何
碧月就上訴人販售之時間、次數、金額雖略有出入，乃因初訊至最後一次訊問，相隔
已逾一年，日久記憶難免模糊，是該證人之證詞，仍具證明力，另明何女之施用安
非他命犯行係警員於查獲上訴人時，由上訴人之呼叫器中查得何女之電話號碼而循線
破獲非基於上訴人之檢舉等情，業據證人許文忠、鄭進富、吳瑞煌等人證述在卷，及
何碧月為警查獲當天尚且呼叫上訴人，顯見二人並無宿怨，暨電子秤係與安非他命在
車上為警一併查獲，因認上訴人所辯：其無販賣安非他命及電子秤為秤金魚飼料之用
等情，核與事證及常理有違，應係事後卸責飾詞，不足採信，於理由中詳加說明與指
駁，並說明上訴人上開犯行與上訴人另案被訴意圖販賣而持有安非他命之犯行，時間
相隔數月，犯罪構成要件各異而無裁判上一罪之關係。從形式上觀察，並無違背法令
之情形存在，上訴人徒就原判決採證認事之適法行使及就理由中已說明之事項，重為
事實上之爭執，核與法律規定得為第三審上訴理由之違法情形，不相適合，其上訴違
背法律上之程式，應予駁回。
據上論結，應依刑事訴訟法第三百九十五條前段，判決如主文。
中      華      民      國    八十八    年      六      月    二十四    日
                              最高法院刑事第十庭
                                  審判長法官  莊  登  照
                                        法官  洪  明  輝
                                        法官  蔡  清  遊
                                        法官  黃  一  鑫
                                        法官  林  秀  夫
      右正本證明與原本無異
                                              書  記  官
中      華      民      國    八十八    年      六      月     三十     日
